臺灣臺北地方法院刑事宣示判決筆錄　　　95年度易字第1242號
公　訴　人　臺灣臺北地方法院檢察署檢察官
被　　　告　丙○○
選任辯護人　趙元昊律師
　　　　　　許瑞榮律師
上列被告因違反著作權法案件，經檢察官提起公訴（94年度偵字
第7297號），於中華民國九十六年三月八日下午五時，在本院第
三法庭宣示判決，出席職員如下：
　　審判長法　官　黃雅芬
　　　　　法　官　胡宗淦
　　　　　法　官　游士珺
　　　　　書記官　林素霜
　　　　　通　譯　傅水祥
審判長法官起立朗讀判決主文、犯罪事實要旨、處罰條文、附記
事項，同時告以上訴限制、期間並提出上訴狀之法院，且諭知記
載其內容：
一、主  文：
    丙○○共同連續擅自以公開傳輸之方法侵害他人之著作財產
    權，處有期徒刑陸月，如易科罰金以銀元佰元即新臺幣玖
    佰元折算壹日，緩刑年。扣案之電腦主機壹台及伺服器
    台均沒收。
二、犯罪事實要旨：
    丙○○係址設臺北市○○區○○路四段四四五號十二樓奧華
    科技股份有限公司（下稱奧華公司）之負責人，甲○○（另
    行審結）為該公司股東兼財務主管，乙○○（另行審結）則
    為該公司之電腦工程師，負責網路伺服器之硬體管理及維修
    工作。緣奧華公司先前已向中華電信股份有限公司（下稱中
    華電信公司）申請租用固定網路IP位址211.20.186.162及伺
    服器主機空間，而丙○○之成年韓國友人金志萬建議丙○○
    利用上開網址建立音樂試聽網站，並表示可提供國語專輯內
    之錄音著作及專輯封面之美術著作，丙○○、甲○○與乙○○明知金志萬所提供如附表各編號所示之七十三首錄音著作
    ，以及各該音樂專輯封面之美術著作，分別係艾迴股份有限
    公司、福茂唱片音樂股份有限公司、滾石國際音樂股份有限
    公司、豐華唱片股份有限公司、科藝百代股份有限公司及華
    研國際音樂股份有限公司等六家公司享有著作財產權之音樂
    及美術著作物（各該公司享有著作權之細目如附表所示），
    非經上開公司同意，不得擅自重製或以公開傳輸之方法侵害
    他人之著作權，亦可得而知金志萬並未付費予唱片公司，而
    取得上開著作之使用權，竟共同基於擅自以重製或公開傳輸
    方法侵害他人著作財產權之概括犯意，由丙○○指示乙○○
    先於民國九十三年七月間，在奧華公司申請之前述網域伺服
    器空間，架設網址為http://www.skym.com及http://skymus
    ic.com.tw之星空音樂城網站，推由金志萬或乙○○上傳如
    附表所示之七十三首歌曲及音樂專輯封面，而重製張貼在上
    開網站上，供網路上不特定人士瀏覽試聽，該網站運作或伺
    服器有問題時，均由乙○○予以維修管理。後因奧華公司經
    營不善，甲○○遂另尋股東在奧華公司同址設立崇凱科技股
    份有限公司（辦公處所在台北市大安區○○○路四一七號八
    樓，下稱崇凱公司），奧華公司遂將其上開租用之網域空間
    、硬體與原本之公司從業人員，作價予崇凱公司承受，丙○○乃擔任崇凱公司之董事，而乙○○亦仍從事原職，甲○○
    亦同意該星空音樂城網站照常運作。嗣因該音樂網已測試相
    當期日，丙○○遂建議甲○○利用崇凱公司原本經營之線上
    遊戲收費系統代收會員費用。甲○○應允後即由乙○○等員
    工負責執行相關設定，而自九十四年四月一日起開始招攬會
    員以ATM轉帳、手機付費、信用卡付費、購買儲值卡、銀行
    匯款、郵政劃撥等方式匯款至崇凱公司，加入成為該網站之
    儲值會員，若每月繳交新臺幣（下同）六十元，即可試聽星
    空音樂城網站內之所有歌曲。嗣於九十四年四月二十二日下
    午四時二十分許，警方持搜索票至崇凱公司上址辦公處所扣
    得崇凱公司所有供非法重製如附表所示著作之電腦主機一台
    及丙○○所有之伺服器三台。
三、處罰條文：
    著作權法第九十一條第一項、第九十二條、第九十八條前段
    ，刑法第二條第一項、第十一條前段、第二十八條、第七十
    四條第一項第一款，九十四年二月二日修正前刑法第五十六
    條、第五十五條後段、第四十一條第一項前段，廢止前罰金
    罰鍰提高標準條例第二條，現行法規所定貨幣單位折算新臺
    幣條例第二條。
四、附記事項：被告犯罪後已依其與檢察官之合意捐款新臺幣十
    五萬元至臺灣著作權保護協會，有匯款申請書一紙在卷可稽
    ；告訴代理人亦因此表示對被告之刑度沒有意見（見本院卷
    第一七三、第一七六頁）；再參酌被告於犯罪後坦承犯行，
    且其未曾受有期徒刑以上刑之宣告，有臺灣高等法院被告前
    案紀錄表一份在卷可稽，其因一時失慮致罹刑典，犯後深表
    悔意，是被告經此偵、審程序及科刑宣告之教訓後，當已知
    所警惕而無再犯之虞，本院認為給予被告前述刑度及緩刑之
    諭知，並無不當。故上開協商合意並無刑事訴訟法第四百五
    十五條之四第一項所列之各款情形，本院爰不經言詞辯論，
    於協商合意範圍內為協商判決。
五、協商判決除有刑事訴訟法第四百五十五條之四第一項第一款
    於本訊問程序終結前，被告撤銷協商合意或檢察官撤回協商
    聲請者；第二款被告協商之意思非出於自由意志者；第四款
    被告所犯之罪非第四百五十五條之二第一項所定得以協商判
    決者；第六款被告有其他較重之裁判上一罪之犯罪事實者；
    第七款法院認應諭知免刑或免訴、不受理者情形之一，及違
    反同條第二項法院應於協商合意範圍內為判決；法院為協商
    判決所科之刑，以宣告緩刑或二年以下有期徒刑、拘役或罰
    金之規定者外，不得上訴。
六、如有前項所規定得提起上訴之例外情形，而不服本件判決，
    得自收受判決送達之日起十日內，向本院提出上訴書狀，上
    訴於第二審法院。
中　　華　　民　　國　　96　　年　　3 　　月　　8   　日
                                   書記官  林素霜
                             審判長法  官  黃雅芬
以上筆錄正本係照原本作成。
                                   書記官  林素霜
中　　華　　民　　國　　96　　年　　3 　　月　　9 　　日
附錄本案論罪科刑法條全文
著作權法第九十一條
擅自以重製之方法侵害他人之著作財產權者，處三年以下有期徒
刑、拘役，或科或併科新臺幣七十五萬元以下罰金。
意圖銷售或出租而擅自以重製之方法侵害他人之著作財產權者，
處六月以上五年以下有期徒刑，得併科新臺幣二十萬元以上二百
萬元以下罰金。
以重製於光碟之方法犯前項之罪者，處六月以上五年以下有期徒
刑，得併科新臺幣五十萬元以上五百萬元以下罰金。
著作僅供個人參考或合理使用者，不構成著作權侵害。
著作權法第九十二條
擅自以公開口述、公開播送、公開上映、公開演出、公開傳輸、
公開展示、改作、編輯、出租之方法侵害他人之著作財產權者，
處三年以下有期徒刑、拘役、或科或併科新臺幣七十五萬元以下
罰金。
